# 原股东实缴出资情况下，股权收购问题

提问人：hbwgh 时间：2021-09-02 13:33:06
陈老师好，有一个同一控制下股权转让的问题，之前被合并方的股东是认缴出资1.5亿元，并未实际出资。新合并方合并金额为 28 亿，那这部分收购价款是不是包含该部分认缴出资。也就是说合并方支付了 28 亿收购款之后，是不是还有1.5亿的认缴出资义务？谢谢您！

回答人：chenyiwei
这取决于股权转让合同的约定，即原已认缴出资的缴纳义务是否转移给受让方，还是继续由原股东承担。一般理解，不同的安排也会相应影响到存量股份的转让价格。